# 股权转让问题求助

提问人：flyff 时间：2014-12-15 13:12:50
A与B公司签了股权转让协议，转让C公司股权，B公司与C公司是关联公司，B公司是否可以委托C公司出股权转让款？

回答人：chenyiwei
理论上没有禁止性规定，但这样会人为导致交易安排和处理的复杂化，甚至可能被认定为变相抽逃出资，因此不建议如此处理。

提问人：flyff 时间：2014-12-16 16:38:36
我们这笔业务实质是借钱给B公司，B公司将C公司股权转让给A公司，然后B公司再溢价回购，但是B公司账上没钱就想委托C公司来回购股权

回答人：chenyiwei
这笔钱，今后B还会还给C吗？